臺灣基隆地方法院刑事判決　　　　　　　　　　　　　九十三年度訴字第一八六號
　　公　訴　人　臺灣基隆地方法院檢察署檢察官
　　被　　　告　甲○○　男　四.
右列被告因違反毒品危害防制條例案件，經檢察官提起公訴（九十三年度毒偵字第三
七四號），經本院合議庭裁定由受命法官獨任進行簡式審判程序，判決如左：
    主  文
甲○○施用第一級毒品，累犯，處有期徒刑拾月。
    事  實
一、甲○○前因施用第一、二級毒品案件，經本院裁定送觀察、勒戒後，認無繼續施
    用毒品之傾向，業經臺灣基隆地方法院檢察署檢察官於民國八十七年七月二十七
    日，以八十七年度偵字第二七一四、二七五四號為不起訴處分確定；嗣渠復基於
    概括之犯意，自八十九年九月二十五起至同年九月二十七日晚上十時許止，連續
    在基隆市信義區○○○路一七二巷四十二號住處施用第一級毒品海洛因，經本院
    以八十九年度毒聲字第一Ｏ八六號裁定送觀察、勒戒後，認有繼續施用毒品之傾
    向，經本院以八十九年度毒聲字第一九四四號裁定送強制戒治（於九十一年四月
    三十日強制戒治期滿），並經臺灣基隆地方法院檢察署檢察官以八十九年度毒偵
    字第二一二Ｏ號提起公訴，本院於八十九年十一月十三日，以八十九年度訴字第
    七Ｏ二號判處有期徒刑十月，於八十九年十二月十九日確定（於九十二年二月二
    十八日執行完畢）；渠復於九十年七月二十六日十九時二十分許採尿前回溯一日
    內，在不詳地點施用第一級毒品海洛因，復經臺灣基隆地方法院檢察署檢察官以
    九十年度毒偵字第一四七二號提起公訴，經本院於九十一年二月五日，以九十年
    度訴字第六三五號判處有期徒刑一年，並於同年三月二十五日確定（其入監服刑
    ，於九十二年十二月八日假釋付保護管束，九十三年二月一日假釋期滿）。詎渠
    竟不知悔悟，復於假釋期內之九十三年一月三十一日晚上八時許（起訴書誤繕為
    二月一日十六時三十分許採尿前回溯一日內），在基隆市信義區○○○路一七二
    巷四十二號住處，以針筒注射方式，施用第一級毒品海洛因一次。嗣於同年二月
    一日十六時三十分許，甲○○、黃秋金、許金龍、陳豪（以上三人另案由臺灣基
    隆地方法院檢察署檢察官偵查中）等人，聚在基隆市信義區○○○路一Ｏ九巷四
    號友人住處，為警持本院法官核發之搜索票，在上址經搜索查獲。
二、案經基隆市警察局第四分局報告臺灣基隆地方法院檢察署檢察官偵查起訴。
    理  由
一、右揭事實，業據被告甲○○於本院審理時坦承不諱，核與被告於九十三年二月一
    日下午四時三十分許經警查獲後，採集其尿液送基隆市衛生局檢驗結果，呈施用
    海洛因代謝後之嗎啡陽性反應等情相符，有基隆市衛生局基衛檢字第○九三○○
    ○一九八二號檢驗成績書一份附卷可稽，被告之自白與事實相符，可以採信。又
    被告前因施用毒品案件，經觀察、勒戒後，認無繼續施用毒品之傾向，由臺灣基
    隆地方法院檢察署檢察官於八十七年七月二十七日，以八十七年度偵字第二七一
    四、二七五四號為不起訴處分確定；復因施用毒品案件，經觀察、勒戒後，認有
    繼續施用毒品之傾向，由本院以八十九年度毒聲字第一九四四號裁定送強制戒治
    ，並經臺灣基隆地方法院檢察署檢察官以八十九年度毒偵字第二一二Ｏ號提起公
    訴，由本院於八十九年十一月十三日，以八十九年度訴字第七Ｏ二號判處有期徒
    刑十月，於八十九年十二月十九日確定；再因施用第一級毒品海洛因案件，經臺
    灣基隆地方法院檢察署檢察官以九十年度毒偵字第一四七二號提起公訴，由本院
    於九十一年二月五日，以九十年度訴字第六三五號判處有期徒刑一年，並於同年
    三月二十五日確定等節，有上開不起訴書分書、臺灣基隆地方法院檢察署刑案資
    料查註紀錄表、臺灣高等法院被告全國前案紀錄表附卷可考。本件事證明確，被
    告係於毒品危害防制條例修正公布施行前三犯以上施用毒品罪，經本院判處徒刑
    在案（已如前述），其於毒品危害防制條例修正後五年內再犯施用第一級毒品罪
    ，應依法論科。
二、核被告所為，係犯修正後毒品危害防制條例第十條第一項之施用第一級毒品罪。
    其施用第一級毒品海洛因前後，持有第一級毒品海洛因之低度行為，應為施用毒
    品之高度行為所吸收，不另論罪。查被告有事實欄所載之科刑執行情形，有台灣
    高等法院被告全國前案紀錄表存卷可參，其於前案（本院八十九年度訴字第七Ｏ
    二號）有期徒刑十月，於九十二年二月二十八日執行完畢後，五年內再犯本件有
    期徒刑以上之刑之罪，為累犯，應依刑法第四十七條之規定，加重其刑。爰審酌
    被告曾接受過觀察、勒戒及強制戒治後，仍一再犯施用毒品罪，本次係在假釋期
    間再犯施用毒品罪，其施用毒品之期間、次數，及被告於本院審理時坦承犯行，
    其本人身體有長期病痛、罹患憂鬱症，被告二子均因案遭提起公訴或遭軍事法院
    判處徒刑，精神壓力頗大等一切情狀（有診斷證明書、臺灣基隆地方法院檢察署
    檢察官起訴書、國防部北部地方軍事法院判決書等證可憑），量處如主文所示之
    刑，以示儆懲。
據上論斷，應依刑事訴訟法第二百九十九條第一項前段、第二百七十三條之一第一項
、第二百八十四條之一，修正後毒品危害防制條例第十條第一項、第二十三條第二項
，刑法第十一條前段、第四十七條，判決如主文。
本案經檢察官張介欽到庭執行職務。
中　　　華　　　民　　　國　　九十三　　年　　　四　　　月　　二十六　　日
                                    臺灣基隆地方法院刑事第二庭
                                        法  官    何  怡  穎
右正本證明與原本無異。
對於本件判決如有不服，應於收受送達後十日內，向本院提出上訴書狀，上訴於臺灣
高等法院，並按他造當事人之人數附具繕本。
                                        書記官    李  繼  業
中　　　華　　　民　　　國　　九十三　　年　　　四　　　月　　二十六　　日
附錄所犯法條：
毒品危害防制條例第十條第一項
    施用第一級毒品者，處六月以上五年以下有期徒刑。
